臺灣臺中地方法院刑事判決　　　　　　　95年度訴字第3878號
公　訴　人　臺灣臺中地方法院檢察署檢察官
被　　　告　乙○○
　　　　　　　　　　（現在臺灣臺中監獄執行中）
上列被告因偽造文書案件，經檢察官提起公訴（95年度偵字第
27265號），本院判決如下：
    主  文
乙○○行使偽造私文書，足以生損害於公眾及他人，處有期徒刑
陸月，如易科罰金，以新臺幣玖佰元即銀元佰元折算壹日；如
附表所示偽造之署押（含簽名及指印），均沒收。
其餘被訴部分，無罪。
    犯罪事實
一、乙○○（馬來西亞國華僑，馬來西亞國護照上英文姓名為「
    TIEW ENG」）前曾於民國81年間因偽造文書罪，經臺灣高等
    法院臺中分院判處有期徒刑1年確定，於85年8月24日日執行
    完畢。再因犯偽造有價證券罪，經臺灣高等法院臺中分院以
    85年度上訴字第1688號判處有期徒刑4年，經最高法院以86
    年度台上字第3736號上訴駁回確定；因常業重利罪，經臺灣
    高等法院臺中分院以86年度上訴字第1102號判處有期徒刑8
    月確定，二案經裁定合併定應執行刑為有期徒刑4年6月確定
    。再因偽造文書等案件，經臺灣高等法院臺中分院以95年度
    上訴字第196號判處有期徒刑2年，經最高法院以95年度台上
    字第4405號上訴駁回確定；併前開二案經臺灣高等法院臺中
    分院以95年度聲字第1081號裁定合併定應執行刑為有期徒刑
    6年確定（故雖其中4年6月部分於91年6月13日假釋期滿，仍
    不能認已全部執行完畢）。後又因偽造文書等案件，經臺灣
    高等法院臺中分院以92年度上訴字第1082號判處有期徒刑1
    年11月，經最高法院以92年度台上字第7171號上訴駁回確定
    ，並與前開案件接續執行，於94年3月4日入監執行迄今（指
    揮書執行完畢日期為98年5月24日，故本件不構成累犯）。
    詎乙○○為逃避刑責，逃匿後經臺灣臺中地方法院檢察署於
    93年10月13日發佈通緝，後另因涉犯偽造文書等案件，而經
    員警根據線報於94年1月19日12時15分許實施拘提、搜索時
    ，竟為掩飾其「乙○○」通緝犯之真實身分，而冒用「張乙
    仁」之名應訊，並於如附表所示之時間，基於偽造署押及行
    使偽造之私文書之犯意，於如附表所示編號第1至9、11 至
    13、14至20、26號之文件上，接續偽造「張乙仁」之署押（
    含簽名及按捺指印），表示其係「張乙仁」而非乙○○本人
    ；再於附表編號第10、13-1、21至25、27號所示之私文書上
    ，接續偽造「張乙仁」之署押（含簽名及按捺指印），進而
    偽造完成該私文書，並持交各該承辦人員，表示申請或收受
    之意而行使之，均足以生損害於「張乙仁」及司法機關追訴
    犯罪人犯之正確性。嗣經承辦員警察覺有異，將其指紋送比
    對鑑定結果，發現其指紋與內政部警政署存檔之乙○○指紋
    相同而獲悉上情。
二、案經內政部警政署移送臺灣臺中地方法院檢察署檢察官偵查
    起訴。
    理  由
甲、有罪部分：
一、訊據被告乙○○對其於如附表所示之文件上，以「張乙仁」
    之名簽章及按捺指印，而加以應訊及提出聲（申）請並收受
    相關私文書，固坦承無隱，惟矢口否認有何偽造署押及行使
    偽造私文書之犯行，辯稱：伊原是馬來西亞人，「張乙仁」
    這名字是伊母親所取，伊在馬來西亞就是使用「張乙仁」這
    名字，且從小使用迄今；而「乙○○」是伊在75年間為經商
    需要才向中華民國政府申請的，所以伊本來就有「張乙仁」
    及「乙○○」兩個名字，是一個人兩個名字、一個人兩個身
    分；而且本件當初拘票、搜索票上均寫「張乙仁」這名字，
    伊在該令票上及後來之相關聲（申）請狀上，當然亦要配合
    使用「張乙仁」之名字，故而本件伊使用「張乙仁」這名字
    簽章及按捺指印，並非冒用他人署押，亦非偽造文書；再者
    ，若法院認為伊有罪，本件與前案（即臺灣高等法院臺中分
    院95年度上訴字第1341號）亦應屬連續犯，不應拆開裁判等
    語。經查：
(一)、被告對於如附表所示之文件上，乃是其以「張乙仁」之名簽
    章及按捺指印，而加以應訊及提出聲（申）請、收受相關文
    件等情均坦認無隱，核與證人即台中市警察局第二分局沈德
    涼小隊長於偵查中之證述相符（臺灣臺中地方法院檢察署94
    年度偵字第2029號卷第79頁）；並有各該如附表所示之文件
    ，附於臺灣臺中地方法院檢察署94年度偵字第2029號、本院
    94年度聲羈字第91號、臺灣高等法院臺中分院94年度抗字第
    85號刑事卷宗內可稽；而員警將被告所留指紋送比對鑑定結
    果，發現其指紋與內政部警政署存檔之乙○○指紋相同，亦
    有內政部警政署刑事警察局94年1月31日刑紋字第094001817
    6號鑑驗書一份附卷可參（同上偵卷第69頁），足見被告此
    部分之自白核與事實相符，堪予採信。
(二)、至被告雖以前詞置辯，惟查被告自承自75年間開始為經商需
    要即向我國政府內政部申請取得「乙○○」之身分證，此亦
    有「乙○○」之身分證影本1紙在卷可稽，足見被告對於其
    在我國境內之合法真實名字係為「乙○○」當知之甚詳。且
    本件被告於94年1月19日為警執行搜索後，扣得如附表編號
    第5號扣押物品目錄表上所載之大批疑似偽造之銀行信用卡
    、存摺等物品時，經員警於同日18時許詢問上開物品為誰所
    有時，其竟答稱「警方所查扣之物品大部分是乙○○所有，
    只有少部分信用卡是我的，存摺35份是乙○○叫我拿去賣，
    信用卡則是乙○○叫我拿至商店刷卡消費使用」「（你為何
    以你的照片向戶政、監理、健保局等機關申辦偽冒之身分證
    、駕照、健保IC卡？）這都是乙○○主動要幫我申辦的，我
    只有提供照片給他，並未前往上記機關辦理」（同上偵卷第
    5、6頁）；再於同年月20日為警移送檢察官訊問時其亦答稱
    「（警方查扣之金融卡及帳簿等物是何人所有？）是乙○○
    要我保管的」「（認識乙○○多久？）約2至3年，在關來西
    亞認識他的」（同上偵卷第42頁）；甚且於同年月27日員警
    對其真實身分查證後懷疑其就是「乙○○」時，其仍加以否
    認其就是「乙○○」，而答稱「（依臺中縣民劉玉玲至本隊
    製作筆錄並指證你的照片，明確指認你就是她的前夫乙○○
    「身分證號Ｚ000 000000」，你作何解釋？）我不知道．．
    ．（為何信用卡會在你住處遭警方查獲？）那是乙○○留給
    我的．．．（你與乙○○何關係？）朋友關係」（同上偵卷
    第60、61頁），由此足見被告被查獲當時，乃是將一切責任
    推予「乙○○」，並且明白表示「乙○○」乃另有其人，其
    非「乙○○」本人，而故意使用「張乙仁」之名字意圖規避
    刑責甚明。又本院依職權函詢內政部入出國及移民署關於被
    告馬來西亞國護照上英文姓名「TIEW ENG」之中文姓名究為
    「張乙仁」或「乙○○」？經該署函覆：函詢TIEW ENG之中
    文姓名為「張乙仁」或「乙○○」，因護照登載之持用者國
    籍為馬來西亞，經洽詢馬來西亞駐台友誼及貿易中心簽證組
    鄧湘妮小姐，簽覆「TIEW」為姓，讀音為中文之「張」，「
    ENG」為名，讀音為中文之「英」，依照英文翻譯成中文之
    讀音應為「張英」二字，而非張乙仁或乙○○等語，此有該
    署96年2月26日移署境桃鑑慶字第0966000 001號函一份卷可
    稽（本院卷第63頁）。再者，本件當時對被告執行拘提、搜
    索時，在拘票上、搜索票上之「被拘人姓名」、「受搜索人
    姓名」欄上，均是記載被告在馬來西亞國英文姓名「TIEW
    ENG」，並非記載「張乙仁」，此有拘票、搜索票影本在卷
    可稽（同上偵卷第34、35頁），是被告上開辯解所謂其是一
    個人兩個名字，並無冒用他人名義云云，無非是詭辯狡卸之
    詞。
(三)、又本件原經臺灣臺中地方法院檢察署檢察官以94年度偵字第
    2029、3507、8427號移送併辦意旨書移送臺灣高等法院臺中
    分院併案（95年度上訴字第1341號）審理（同上偵卷第180
    頁），而經該案以被告在該案經論罪部分之犯行，係假冒他
    人名義，申請金融機構核給現金卡、信用卡，用以詐騙財物
    ，而移送併案意旨（即本件犯行），係遭警察逮獲後，在偵
    查程序假冒他人名義應訊，欲逃避刑責，二者犯罪手法及動
    機、目的顯然有別，犯罪各別而非基於概括之犯意為之，二
    者間無所謂之連續犯裁判上一罪關係，而退回本件犯行之併
    辦，此有該案判決書一份在卷可稽（偵卷1至7頁），本院觀
    之上開說明，與本院認定相同，茲引用之，則上開理由既已
    闡述甚明，被告猶執陳詞，辯稱本件與前案（即臺灣高等法
    院臺中分院95年度上訴字第1341號）應屬連續犯，不應拆開
    裁判云云，亦無足採。
(四)、基上，被告上開辯解洵無足採，本件事證明確，被告犯行至
    堪認定，應依法論科。
二、論罪科刑：
(一)、按簽他人姓名並按指印，該指印同為代表該被冒用者之姓名
    ，作用及效力與署押無異，亦屬署押之一種；又冒名於警局
    逮捕通知書上之「收受人簽章欄」內簽名、按捺指印，係表
    示已受領該告知書並知悉所犯罪名及法律權利之意思，應屬
    刑法第210條之私文書，然如僅在警局逮捕通知書上之「被
    通知人欄」內簽名、按捺指印，當認僅處於受通知者之地位
    ，尚不能表示其係有製作何種文書之意思及曾為何項之意思
    表示，應僅成立偽造署押罪（最高法院91年度台非字第295
    號判決意旨參照）；準此而言，本件被告冒用「張乙仁」之
    名應訊，而於如附表所示編號第1至9、11至13、14至20、26
    號之文件上，接續偽造「張乙仁」之署押（含簽名及按捺指
    印），乃處於受通知者之地位，核其所為，係犯刑法第217
    條第1項之偽造署押罪。又被告於如附表編號第10、13-1、
    21至25、27號所示之文件上，接續偽造「張乙仁」「之署押
    （含簽名及按捺指印），進而偽造完成該文件，並持交各該
    承辦人員，依其記載內容已足以表示申請或收受之意，自屬
    私文書，故核被告此部分所為，應係犯刑法第216條、第210
    條之行使偽造私文罪，且其於上開私文書上偽造署押之行為
    ，為偽造私文書之部分行為；偽造私文書後復持以行使，其
    偽造之低度行為，為行使之高度行為所吸收，均不另論罪。
(二)、次按連續犯與接續犯之區別在於連續犯之成立，除主觀上需
    基於一個概括之犯意外，客觀上需先後數行為，逐次實施而
    具連續性，侵害數個同性質之法益，其每一前行為與次行為
    ，依一般社會健全觀念，在時間差距上，可以分開，在刑法
    評價上，各具獨立性，每次行為皆可獨立成罪，構成同一之
    罪名；如數行為於同時同地或密切接近之時地實施，侵害同
    一之法益，各行為之獨立性極為薄弱，依一般社會健全觀念
    ，在時間差距上，難以強行分開，在刑法評價上，以視為數
    個舉動之接續施行，合為包括之一行為予以評價，較為合理
    ，則屬接續犯，而為包括之一罪（最高法院86年台上字第32
    95號判例參照）。本件被告為掩飾其通緝犯之身分，多次偽
    造署押及行使偽造私文書，均係利用同一冒名應訊之機會，
    又均在同一司法追訴程序中，時間差距上難以強行分割，復
    侵害同一法益，在刑法評價上，以視為數個舉動之接續施行
    ，合為包括之一行為予以評價，較為合理，應認係接續犯，
    為包括之一罪。又被告所犯前開偽造署押罪、行使偽造私文
    書罪，均係為達成避免遭查緝之目的所為，是該二罪間具有
    方法、目的之牽連關係，為牽連犯，依修正前刑法第55 條
    規定從一重之行使偽造私文書罪處斷（被告行為後，刑法第
    55條後段牽連犯之規定，業於95年7月1日刪除施行，此刪除
    雖非犯罪構成要件之變更，但顯已影響行為人刑罰之法律效
    果，自屬法律有變更，依新法第2條第1項規定，比較新、舊
    法結果，應適用較有利於被告之行為時法律即舊法論以牽連
    犯）。
(三)、再按受有期徒刑之執行完畢，或受無期徒刑或有期徒刑一部
    之執行而赦免後，五年以內再犯有期徒刑以上之罪者，始為
    累犯，此觀刑法第47條（修正前）之規定自明。又被告犯應
    併合處罰之數罪，經法院分別判處有期徒刑確定，並依檢察
    官之聲請，以裁定定其數罪之應執行刑確定，該數罪是否執
    行完畢，係以所定之刑是否全部執行完畢為斷。其在未裁定
    前已先執行之有期徒刑之罪，因嗣後合併他罪定應執行刑之
    結果，檢察官所換發之執行指揮書，係執行應執行刑，其前
    已執行之有期徒刑部分，僅應予扣除，不能認為已執行完畢
    （最高法院93年度台非字第298號、94年度台非字第249號判
    決意旨參照）。是被告雖因犯偽造有價證券罪，經臺灣高等
    法院臺中分院以85年度上訴字第1688號判處有期徒刑4年，
    經最高法院以86年度台上字第3736號上訴駁回確定；因常業
    重利罪，經臺灣高等法院臺中分院以86年度上訴字第1102號
    判處有期徒刑8月確定，二案經裁定合併定應執行刑為有期
    徒刑4年6月確定，而於89年9月19日假釋出監，91年6月13日
    假釋期滿，惟其再因偽造文書等案件，經臺灣高等法院臺中
    分院以95年度上訴字第196號判處有期徒刑2年，經最高法院
    以95年度台上字第4405號上訴駁回確定；併前開二案經臺灣
    高等法院臺中分院以95年度聲字第1081號裁定合併定應執行
    刑為有期徒刑6年確定，後又因偽造文書等案件，經臺灣高
    等法院臺中分院以92年度上訴字第1082號判處有期徒刑1 年
    11月，經最高法院以92年度台上字第7171號上訴駁回確定，
    並與前開案件接續執行，於94年3月4日入監執行迄今（指揮
    書執行完畢日期為98年5月24日），依前揭說明，仍不能認
    已執行完畢，而有累犯之適用，檢察官誤認被告應論以累犯
    ，尚有誤會。
(四)、爰審酌被告有如犯罪事實欄所載之前科，素行不佳，為逃避
    員警之追緝，竟不以真名應訊，足以影響偵查機關調查之正
    確性，浪費司法資源，及被告於犯後否認犯行，態度非屬良
    好，及其犯罪之動機、目的、手段等一切情狀，量處如主文
    第一項所示之刑，並諭知易科罰金之折算標準，以資懲儆（
    被告犯罪時之刑法第41條第1項前段規定：「犯最重本刑為5
    年以下有期徒刑以下之刑之罪，而受6個月以下有期徒刑或
    拘役之宣告，因身體、教育、職業、家庭之關係或其他正當
    事由，執行顯有困難者，得以1元以上3元以下折算1日，易
    科罰金。」，又被告行為時之易科罰金折算標準，修正前罰
    金罰鍰提高標準條例第2條「現已刪除」規定，就其原定數
    額提高為100倍折算1日，則本件被告行為時之易科罰金折算
    標準，最高應以銀元300元折算1日，經折算為新臺幣後，應
    以新臺幣900元折算為1日。惟95年7月1日修正公布施行之刑
    法第41條第1項前段則規定：「犯最重本刑為5年以下有期徒
    刑以下之刑之罪，而受6個月以下有期徒刑或拘役之宣告者
    ，得以新臺幣1千元、2千元或3千元折算一日，易科罰金。
    」比較修正前後之易科罰金折算標準，以95年7月1日修正公
    布施行前之規定，較有利於被告，則依修正後之刑法第2條
    第1項前段，比較新、舊法結果，仍應適用修正前刑法第41
    條第1項前段之規定，定其折算標準）。
(四)、至如附表所示之偽造「張乙仁」署押（含簽名及指印），不
    論屬於犯人與否，均應依刑法第219條之規定，併宣告沒收
    之。
乙、無罪部分：
一、公訴意旨另略以：被告除上開犯行外，另基於概括犯意，自
    93年3月1日起，至94年1月7日止，連續持偽造之馬來西亞華
    僑「張乙仁」之護照，入出中華民國國境多次，使職司入出
    境業務之不知情公務員信以為真，將「張乙仁自93年3月1日
    起至94年1月7日止入出境臺灣」之不實事實登載於其業務上
    所掌電磁紀錄之準公文書，足生損害於張乙仁及內政部警政
    署入出境管理局對於入出境管理之正確性，因認被告另涉犯
    刑法第216條、第212條之行使偽造特種文書、刑法第214條
    、第220條第3項之使公務員登載不實罪等語。
二、按犯罪事實應依證據認定之，無證據不得認定犯罪事實。又
    不能證明被告犯罪者，應諭知無罪之判決，刑事訴訟法第15
    4條第2項、第301條第1項分別定有明文。而認定不利於被告
    之事實，須依積極證據，苟積極證據不足為不利於被告事實
    之認定時，即應為有利於被告之認定，更不必有何有利之證
    據，最高法院亦著有30年上字第816號判例可循。
三、訊據被告堅詞否認有何公訴人所指之上開犯行，辯稱：伊所
    持用以入出中華民國國境之馬來西亞國護照，係屬真實並非
    偽造之護照，故伊無檢察官所指之此部分犯行等語。經查，
    關於被告所持用以入出中華民國國境之馬來西亞國護照（其
    上載有被告英文姓名「TIEW ENG」，並無「張乙仁」字樣）
    ，究屬真實或偽造，經本院依職權將該護照送往內政部入出
    國及移民署鑑定結果，該署函覆：（一）送鑑護照經以儀器
    檢視結果，未發現有偽造或變造之痕跡，．．．（三）本署
    職司入出國境之管理，於查關外籍旅客證照時，所登錄之資
    料係以護照上登載之英文姓名、年籍資料為準，不登錄其中
    文姓名，因此外籍旅客於入境登記表填寫之中文姓名不影響
    我國之境管資料，此有該署96年2月26日移署境桃鑑慶字第
    0966000001號函及其檢附之入出國及移民署鑑識調查隊鑑識
    報告1份在卷可稽（本院卷第63、64頁），是此部分公訴人
    所提之證據尚不足以確切證明被告確有公訴人所起訴之此部
    分犯行，本院亦查無其他任何證據足資證明被告確有公訴人
    所指之此部分犯行，且檢察官認為被告上開經本院論罪科刑
    部分之犯行，與此部分使公務員登載不實罪犯行，二者犯罪
    各別，犯罪構成要件亦不相同，應分論併罰，則依照首揭法
    條及判例意旨，自應就此部分為被告無罪判決之諭知。
據上論斷，應依刑事訴訟法第299條第1項前段、第301條第1項，
刑法第2條第1項、第216條、第210條、第217條、第55條（修正
前）、第219條，罰金罰鍰提高標準條例第1條前段、第2條（修
正前），現行法規所定貨幣單位折算新臺幣條例第2條，判決如
主文。
本案經檢察官甲○○到庭執行職務。
中　　華　　民　　國　　96　　年　　3 　　月　　27　　日
                  刑事第十四庭  審判長法  官   陳  葳
                                      法  官   林世民
                                      法  官   洪堯讚
上正本證明與原本無異。
如不服本判決，應於判決送達後10日內，向本院提出上訴狀（須
附繕本），上訴於臺灣高等法院臺中分院。
中　　華　　民　　國　　95　　年　　 3　　月　　27　　日
                                      書記官  柳寶倫
附錄論罪科刑法條
中華民國刑法第210條
偽造、變造私文書，足以生損害於公眾或他人者，處 5 年以下有
期徒刑。
中華民國刑法第216條
行使第 210 條至第 215 條之文書者，依偽造、變造文書或登載
不實事項或使登載不實事項之規定處斷。
中華民國刑法第217條第1項
偽造印章、印文或署押，足以生損害於公眾或他人者，處 3 年以
下有期徒刑。
~fo
附表：
┌──┬──┬───┬───────────────┬───┬───┬──────┐
│編號│    │ 時間 │ 署押（含簽名及指印）所在     │ 簽名 │ 指印 │    備註    │
├──┼──┼───┼───────────────┼───┼───┼──────┤
│  1 │    │94年1 │刑事警察局警詢筆錄（第1次）   │  5枚 │9枚（ │94偵2029偵查│
│    │    │月19日│                              │      │含騎縫│卷P4、5、7  │
│    │    │      │                              │      │處指印│            │
│    │    │      │                              │      │4枚） │            │
│    │    │      │                              │      │      │            │
├──┼──┼───┼───────────────┼───┼───┼──────┤
│  2 │    │94年1 │刑事警察局警詢筆錄（第2次）   │  2枚 │4枚（ │同上卷P8、9 │
│    │    │月20日│                              │      │含騎縫│            │
│    │    │      │                              │      │處指印│            │
│    │    │      │                              │      │2枚） │            │
│    │    │      │                              │      │      │            │
├──┼──┼───┼───────────────┼───┼───┼──────┤
│  3 │    │94年1 │刑事警察局扣押筆錄            │  3枚 │  3枚 │同上卷P10至 │
│    │    │月19日│                              │      │      │12          │
├──┼──┼───┼───────────────┼───┼───┼──────┤
│  4 │    │94年1 │刑事警察局搜索扣押筆錄        │  3枚 │  3枚 │同上卷P13至 │
│    │    │月19日│                              │      │      │15          │
├──┼──┼───┼───────────────┼───┼───┼──────┤
│  5 │    │94年1 │刑事警察局扣押物品目錄表      │ 13枚 │ 18枚 │同上卷P16至 │
│    │    │月19日│                              │      │      │28          │
├──┼──┼───┼───────────────┼───┼───┼──────┤
│  6 │    │      │94年度保管字第000917號扣押物品│ 41枚 │ 41枚 │扣押物上之封│
│    │    │      │封緘（含未使用之空白封緘，簽名│      │      │緘          │
│    │    │      │、指印各4枚）                 │      │      │            │
├──┼──┼───┼───────────────┼───┼───┼──────┤
│  7 │    │94年1 │扣押物品照片                  │  2枚 │  2枚 │同上卷P30、 │
│    │    │月19日│                              │      │      │31          │
├──┼──┼───┼───────────────┼───┼───┼──────┤
│  8 │    │94年1 │嫌疑人照片                    │  1枚 │  1枚 │同上卷P32   │
│    │    │月19日│                              │      │      │            │
├──┼──┼───┼───────────────┼───┼───┼──────┤
│ 9  │    │94年1 │刑事警察局逮捕通知書被通知人簽│  1枚 │  2枚 │同上卷P33
│    │    │月19日│章                            │      │      │            │
├──┼──┼───┼───────────────┼───┼───┼──────┤
│    │    │94年1 │臺灣臺中地方法院檢察署檢察官拘│  1枚 │  2枚 │同上卷P34、 │
│*10 │    │月19日│票收領人簽章                  │      │      │44          │
│    │    │      │                              │      │      │            │
├──┼──┼───┼───────────────┼───┼───┼──────┤
│ 11 │    │94年1 │臺灣臺中地方法院搜索票        │  1枚 │  1枚 │同上卷P35   │
│    │    │月19日│                              │      │      │            │
├──┼──┼───┼───────────────┼───┼───┼──────┤
│ 12 │    │94年1 │臺灣臺中地方法院檢察署檢察官訊│  1枚 │      │同上卷P43   │
│    │    │月20日│問筆錄                        │      │      │            │
├──┼──┼───┼───────────────┼───┼───┼──────┤
│ 13 │    │94年1 │臺灣臺中地方法院押票（一式6聯 │      │  4枚 │同上卷P49   │
│    │    │月20日│，其中有5聯，需按被告指印，此 │      │      │及94聲羈91卷│
│    │    │      │部分第2聯除外）               │      │      │P11至12     │
├──┼──┼───┼───────────────┼───┼───┼──────┤
│*   │    │94年1 │臺灣臺中地方法院押票（第2聯送 │      │  1枚 │同上卷P49   │
│13-1│    │月20日│被告聯）                      │      │      │            │
├──┼──┼───┼───────────────┼───┼───┼──────┤
│ 14 │    │94年1 │刑事警察局警詢筆錄（第3次）   │  2枚 │8枚（ │同上卷P59、 │
│    │    │月27日│                              │      │含騎縫│62          │
│    │    │      │                              │      │處指印│            │
│    │    │      │                              │      │6枚） │            │
│    │    │      │                              │      │      │            │
├──┼──┼───┼───────────────┼───┼───┼──────┤
│ 15 │    │94年1 │臺灣臺中地方法院檢察署檢察官訊│  1枚 │      │同上卷P66   │
│    │    │月27日│問筆錄                        │      │      │            │
├──┼──┼───┼───────────────┼───┼───┼──────┤
│ 16 │    │94年1 │指紋卡片                      │      │ 20枚 │同上卷P70   │
│    │    │月27日│                              │      │      │            │
├──┼──┼───┼───────────────┼───┼───┼──────┤
│ 17 │    │94年2 │臺灣臺中地方法院檢察署檢察官訊│  1枚 │      │同上卷P79   │
│    │    │月21日│問筆錄                        │      │      │            │
├──┼──┼───┼───────────────┼───┼───┼──────┤
│ 18 │    │94年2 │刑事警察局警詢筆錄（第4次）   │  2枚 │ 4枚  │同上卷P83、 │
│    │    │月5日 │                              │      │      │84          │
│    │    │      │                              │      │（含騎│            │
│    │    │      │                              │      │縫處指│            │
│    │    │      │                              │      │印2枚 │            │
│    │    │      │                              │      │）    │            │
├──┼──┼───┼───────────────┼───┼───┼──────┤
│ 19 │    │94年2 │臺灣臺中地方法院檢察署檢察官訊│  1枚 │      │同上卷P88   │
│    │    │月5日 │問筆錄                        │      │      │            │
├──┼──┼───┼───────────────┼───┼───┼──────┤
│ 20 │    │94年1 │臺灣臺中地方法院法官訊問筆錄  │  1枚 │      │94聲羈91卷P9│
│    │    │月20日│                              │      │      │            │
├──┼──┼───┼───────────────┼───┼───┼──────┤
│*21 │    │94年1 │臺灣臺中地方法院送達證書      │  1枚 │  1枚 │同上卷P10   │
│    │    │月20日│                              │      │      │            │
├──┼──┼───┼───────────────┼───┼───┼──────┤
│*22 │    │94年2 │臺灣臺中地方法院送達證書      │  1枚 │  1枚 │同上卷P19   │
│    │    │月1日 │                              │      │      │            │
├──┼──┼───┼───────────────┼───┼───┼──────┤
│*23 │    │94年1 │94年度聲羈字第91號抗告狀      │  2枚 │12枚（│94抗85偵查卷│
│    │    │月24日│                              │      │含騎縫│P4、6       │
│    │    │      │                              │      │處指印│            │
│    │    │      │                              │      │9枚） │            │
│    │    │      │                              │      │      │            │
├──┼──┼───┼───────────────┼───┼───┼──────┤
│*24 │    │94年2 │94年度聲羈字第91號抗告狀      │  2枚 │11枚（│同上卷P15   │
│    │    │月3日 │                              │      │含騎縫│            │
│    │    │      │                              │      │處指印│            │
│    │    │      │                              │      │9枚） │            │
│    │    │      │                              │      │      │            │
├──┼──┼───┼───────────────┼───┼───┼──────┤
│*25 │    │94年2 │94年度聲羈字第91號抗告狀      │  2枚 │11枚（│同上卷P19   │
│    │    │月3日 │                              │      │含騎縫│            │
│    │    │      │                              │      │處指印│            │
│    │    │      │                              │      │9枚） │            │
│    │    │      │                              │      │      │            │
├──┼──┼───┼───────────────┼───┼───┼──────┤
│ 26 │    │94年2 │臺中市警察局第三分局警詢筆錄  │  2枚 │  2枚 │同上卷P27、 │
│    │    │月5日 │                              │      │      │28          │
├──┼──┼───┼───────────────┼───┼───┼──────┤
│*27 │    │94年2 │臺灣高等法院臺中分院送達證書  │  1枚 │  1枚 │同上卷P33   │
│    │    │月25日│                              │      │      │            │
├──┼──┼───┼───────────────┼───┼───┼──────┤
│總計│    │      │                              │ 93枚 │162枚 │合計255枚   │
│    │    │      │                              │      │（含騎│            │
│    │    │      │                              │      │縫處指│            │
│    │    │      │                              │      │印47枚│            │
│    │    │      │                              │      │）    │            │
└──┴──┴───┴───────────────┴───┴───┴──────┘
